---
title: "Tipología y ciclo de vida de los datos: Práctica 2: Limpieza y validación de los datos"
author: "Autores: Youness El Guennouni y Mario Gutiérrez Calvo de Mora"
date: "Mayo 2019"
output:
  pdf_document:
    toc: yes
---


```{r setup, include=FALSE}
knitr::opts_chunk$set(echo = TRUE)
```

```{r load_libraries, include=FALSE}
library(knitr)
library(VIM)
library(psych)
library(ggplot2)
library(dplyr)
```

******
# Introducción
******

trabajaremos con el juego de datos "Titanic" que recoge datos sobre el famoso crucero y sobre el que es fácil realizar tareas de clasificación predictiva sobre la variable "Survived".

Las actividades que llevaremos a cabo en esta práctica suelen enmarcarse en las fases iniciales de un proyecto de minería de datos y consisten en la selección de caraterísticas o variables y la preparación del juego de datos para posteriormente ser consumido por un algoritmo. 

Primeramente realizaremos el estudio de las variables de un juego de datos, es decir, haremos un trabajo descriptivo del mismo. Y de forma posterior, realizaremos el estudio de algoritmos predictivos y las conclusiones que se pueden extraer del estudio. 

Siguiendo las principales etapas de un proyecto analítico, las diferentes tareas a realizar (y justificar) son las siguientes:

1. Descripción del dataset. ¿Por qué es importante y qué pregunta/problema pretende responder?
2. Integración y selección de los datos de interés a analizar.
3. Limpieza de los datos.
3.1. ¿Los datos contienen ceros o elementos vacíos? ¿Cómo gestionarías cada uno de estos casos?
3.2. Identificación y tratamiento de valores extremos.
4. Análisis de los datos.
4.1. Selección de los grupos de datos que se quieren analizar/comparar (planificación de los análisis a aplicar).
4.2. Comprobación de la normalidad y homogeneidad de la varianza.
4.3. Aplicación de pruebas estadísticas para comparar los grupos de datos. En función de los datos y el objetivo del estudio, aplicar pruebas de contraste de hipótesis, correlaciones, regresiones, etc. Aplicar al menos tres métodos de análisis diferentes.
5. Representación de los resultados a partir de tablas y gráficas.
6. Resolución del problema. A partir de los resultados obtenidos, ¿cuáles son las conclusiones? ¿Los resultados permiten responder al problema?
7. Código: Hay que adjuntar el código, preferiblemente en R, con el que se ha realizado la limpieza, análisis y representación de los datos. Si lo preferís, también podéis trabajar en Python.

******
# Ejemplo de estudio visual con el juego de datos Titanic
******

## Procesos de limpieza del juego de datos

Primer contacto con el juego de datos, visualizamos su estructura.  

```{r echo=TRUE, message=FALSE, warning=FALSE}

# Guardamos el juego de datos test y train en un único dataset
test <- read.csv('./data/titanic-test.csv',stringsAsFactors = FALSE)
train <- read.csv('./data/titanic-train.csv', stringsAsFactors = FALSE)

# Unimos los dos juetos de datos en uno solo
totalData <- bind_rows(train,test)
filas=dim(train)[1]

# Verificamos la estructura del juego de datos
str(totalData)
```

Trabajamos los atributos con valores vacíos.  

```{r echo=TRUE, message=FALSE, warning=FALSE}
# Estadísticas de valores vacíos
colSums(is.na(totalData))
colSums(totalData=="")

# Tomamos valor "C" para los valores vacíos de la variable "Embarked"
totalData$Embarked[totalData$Embarked==""]="C"

#Para los valores perdidos procedemos con aplicar la distancia de Gower
totalData <- kNN(totalData)
```

Discretizamos cuando tiene sentido y en función de cada variable.  

```{r echo=TRUE, message=FALSE, warning=FALSE}
# Â¿Para qué variables tendría sentido un proceso de discretización?
apply(totalData,2, function(x) length(unique(x)))

# Discretizamos las variables con pocas clases
cols<-c("Survived","Pclass","Sex","Embarked")
for (i in cols){
  totalData[,i] <- as.factor(totalData[,i])
}

# Después de los cambios, analizamos la nueva estructura del juego de datos
str(totalData)
```
Cuadro de las estimaciónes no robustas y robustas.
```{r echo=TRUE, message=FALSE, warning=FALSE}
age_s<-summary(totalData$Age)
pclass_s<-summary(totalData$Pclass)
sibSp_s<-summary(totalData$SibSp)
parch_s<-summary(totalData$Parch)
fare_s<-summary(totalData$Fare)

table_s <- suppressWarnings(rbind(age_s,pclass_s,sibSp_s,parch_s, fare_s))
age_r <- c(sd(totalData$Age), winsor.mean(totalData$Age,trim=0.05), IQR(totalData$Age))
pclass_r <- c(sd(totalData$Pclass), "NA", IQR(totalData$Pclass))
#pclass_r <- c(sd(totalData$Pclass), winsor.mean(totalData$Pclass,trim=0.05), IQR(totalData$Pclass))
sibSp_r <- c(sd(totalData$SibSp), winsor.mean(totalData$SibSp,trim=0.05), IQR(totalData$SibSp))
parch_r <- c(sd(totalData$Parch), winsor.mean(totalData$Parch,trim=0.05), IQR(totalData$Parch))
fare_r <- c(sd(totalData$Fare), winsor.mean(totalData$Fare,trim=0.05), IQR(totalData$Fare))

table_r <- rbind(age_r,pclass_r,sibSp_r, parch_r, fare_r)
table_res <- cbind(table_s, table_r)
colnames( table_res) <- c("Min", "1st Qu", "Median", "Mean", "3rd Qu", "Max", "SD", "WINSOR", "IQR")
kable(table_res)
```
Detactamos a los valores atípicos    

```{r echo=TRUE, message=FALSE, warning=FALSE}
#Los valores atípicos SibSp.
boxplot.stats(totalData$SibSp)$out
#Los valores atípicos Parch.
boxplot.stats(totalData$Parch)$out
#Los valores atípicos Fare.
boxplot.stats(totalData$Fare)$out
```

Remplazamos a los valores atípicos
```{r echo=TRUE, message=FALSE, warning=FALSE}
#Parch
qnt <- quantile(totalData$Parch, probs=c(.25, .75), na.rm = T)
caps <- quantile(totalData$Parch, probs=c(.05, .95), na.rm = T)
H <- 1.5 * IQR(totalData$Parch, na.rm = T)
totalData$Parch[totalData$Parch < (qnt[1] - H)] <- caps[1]
totalData$Parch[totalData$Parch > (qnt[1] + H)] <- caps[2]

#Fare
qnt <- quantile(totalData$Fare, probs=c(.25, .75), na.rm = T)
caps <- quantile(totalData$Fare, probs=c(.05, .95), na.rm = T)
H <- 1.5 * IQR(totalData$Fare, na.rm = T)
totalData$Fare[totalData$Fare < (qnt[1] - H)] <- caps[1]
totalData$Fare[totalData$Fare > (qnt[1] + H)] <- caps[2]

#Los valores atípicos Parch.
boxplot.stats(totalData$Parch)$out
#Los valores atípicos Fare.
boxplot.stats(totalData$Fare)$out

```


## Procesos de análisis del juego de datos

Nos proponemos analizar las relaciones entre las diferentes variables del juego de datos.

```{r echo=TRUE, message=FALSE, warning=FALSE}
# Visualizamos la relación entre las variables "sex" y "survival":
ggplot(data=totalData[1:filas,],aes(x=Sex,fill=Survived))+geom_bar()

# Otro punto de vista. Survival como función de Embarked:
ggplot(data = totalData[1:filas,],aes(x=Embarked,fill=Survived))+geom_bar(position="fill")+ylab("Frecuencia")

```

Obtenemos una matriz de porcentages de frecuencia.  
Vemos, por ejemplo que la probabilidad de sobrebivir si se embarcó en "C" es de un 55,88%

```{r echo=TRUE, message=FALSE, warning=FALSE}
t<-table(totalData[1:filas,]$Embarked,totalData[1:filas,]$Survived)
for (i in 1:dim(t)[1]){
    t[i,]<-t[i,]/sum(t[i,])*100
}
t
```

Veamos ahora como en un mismo gráfico de frecuencias podemos trabajar con 3 variables: Embarked, Survived y Pclass.  

```{r echo=TRUE, message=FALSE, warning=FALSE}
# Now, let's devide the graph of Embarked by Pclass:
ggplot(data = totalData[1:filas,],aes(x=Embarked,fill=Survived))+geom_bar(position="fill")+facet_wrap(~Pclass)
```

Comparemos ahora dos gráficos de frecuencias: Survived-SibSp y Survived-Parch

```{r echo=TRUE, message=FALSE, warning=FALSE}
# Survivial como función de SibSp y Parch
ggplot(data = totalData[1:filas,],aes(x=SibSp,fill=Survived))+geom_bar()
ggplot(data = totalData[1:filas,],aes(x=Parch,fill=Survived))+geom_bar()
# Vemos como las forma de estos dos gráficos es similar. Este hecho nos puede indicar presencia de correlaciones altas.
```

Veamos un ejemplo de construcción de una variable nueva: Tamaño de familia

```{r echo=TRUE, message=FALSE, warning=FALSE}

# Construimos un atributo nuevo: family size.
totalData$FamilySize <- totalData$SibSp + totalData$Parch +1;
totalData1<-totalData[1:filas,]
ggplot(data = totalData1[!is.na(totalData[1:filas,]$FamilySize),],aes(x=FamilySize,fill=Survived))+geom_histogram(binwidth =1,position="fill")+ylab("Frecuencia")

# Observamos como familias de entre 2 y 6 miembros tienen más del 50% de posibilidades de supervivencia.  
```

Veamos ahora dos gráficos que nos compara los atributos Age y Survived.  
Observamos como el parámetro position="fill" nos da la proporción acumulada de un atributo dentro de otro

```{r echo=TRUE, message=FALSE, warning=FALSE}
# Survival como función de age:
ggplot(data = totalData1[!(is.na(totalData[1:filas,]$Age)),],aes(x=Age,fill=Survived))+geom_histogram(binwidth =3)
ggplot(data = totalData1[!is.na(totalData[1:filas,]$Age),],aes(x=Age,fill=Survived))+geom_histogram(binwidth = 3,position="fill")+ylab("Frecuencia")
```
